# 请教陈老师,关于未实再内部销售利润确认递延所得税资产?

提问人：wangxu811024 时间：2010-03-01 15:12:49
(1)存货:A销售给B一批存货,售价 100 万,成本 20 万.期末B未对外销售.那么,合并报表中就抵掉了这 20 万的存货价值,合并报表中此部分资产账面价值是80,但计税基础是100,所以.20就是可抵扣差异,相关确认递延所得税资产.这样理解正确吗? (2)那么,如果A销售给B一个存货,100万,成本80,B做为固定资产管理.本年计提折旧 5 万.那年,期末未实现销售利润该是多少呢? 是20,还是15?我认为应该是15.这样理解正确吗?

回答人：chenyiwei
回复 沙发 zhouxianhong 的帖子基本赞同你的意见。但第（ 2 ）中，“本年计提折旧 5 万”需要明确是就 100 万的原值计提 5 万折旧，还是就 20 万的未实现内部交易损益部分，本年计提折旧 5 万。